臺灣新竹地方法院民事簡易判決  
111年度竹簡字第303號
原      告  戴章傑  
被      告  游秦維  
上列當事人間損害賠償事件，本院於民國111年6月23日辯論終結
，判決如下：
    主  文
被告應給付原告新臺幣伍萬元。
原告其餘之訴駁回。
本判決第一項得假執行。
    事實及理由
一、原告主張：兩造為址設新竹市○區○○路00巷00號竹慶電通市
    社區鄰居，雙方因細故而相處不睦，詎被告竟基於意圖散布
    於眾之誹謗犯意，先後於下列時、地，傳述足以貶損原告名
    譽之事：㈠於民國109年7月23日19時17分許在不特定人得共
    見各聞之上開社區一樓中庭對原告稱：「整天躲在家裡搜尋
    色情片」「叫我陪你去...陪你去過幾間...越南店、半套店
    、全套店全部去過..喇叭店也去過...自己不敢去叫我陪你
    去」等語，而傳述指謫原告出入色情場所之不實事項，足以
    貶損原告之名譽及社會上之評價。㈡復於109年8月26日20時1
    9分許在不特定人得共見共聞之上開社區一樓中庭、樓梯間
    對原告及其配偶即訴外人黃雅慧稱：「他整天在家裡搜尋色
    情網站，他之前跟我出門...越南店、半套店、全套店不敢
    去...不敢去，叫我陪他去知不知道，你知不知道，可憐啦
    ！」「色情店...色情店跟色情網站...所有色情店都是我陪
    他去的...每一家都是...他找我去...他不敢去...」等語，
    而傳述指謫原告出入色情場所之不實事項，足以貶損原告之
    名譽及社會上之評價。被告故意誹謗原告，已侵害原告之權
    利，並致原告受有精神上之痛苦。為此，爰依侵權行為損害
    賠償之法律關係請求被告賠償精神上之損害新臺幣（下同）
    500,000元，並聲明：被告應給付原告500,000元。
二、被告則以：對於刑事判決認定之犯罪事實不爭執，惟原告請
    求金額太高等語抗辯，爰聲明：原告之訴駁回。
三、本院之判斷：
（一）原告主張之前開事實，業據引用本院111年度易字第65號
      刑事判決為證，且被告確因本件誹謗犯行，業經本院111
      年度易字第65號刑事判決判處罪刑確定，有上開刑事判決
      在卷可稽，復為被告所不爭執，自堪認原告之主張為真實
      。
（二）按因故意或過失，不法侵害他人之權利者，負損害賠償責
      任；不法侵害他人之身體、健康、名譽、自由、信用、隱
      私、貞操，或不法侵害其他人格法益而情節重大者，被害
      人雖非財產上之損害，亦得請求賠償相當之金額。民法第
      184條第1項前段、第195條第1項分別定有明文。又不法侵
      害他人之人格權，被害人受有非財產上損害，請求加害人
      賠償相當金額之慰撫金時，法院對於慰撫金之量定，應斟
      酌實際加害情形、所造成之影響、被害人痛苦之程度、兩
      造之身分地位經濟情形及其他各種狀況，以核定相當之數
      額（最高法院47年度台上字第1221號、51年度台上字第22
      3號判例意旨參照）。查被告誹謗原告，係故意不法侵害
      原告之名譽權，客觀上確足以貶抑原告之人格名譽及社會
      之評價，自堪認原告受有精神上之痛苦。從而，原告本於
      侵權行為之法律關係，請求被告賠償非財產上之損害，自
      屬有據。本院審酌被告係故意不法侵害原告之名譽，原告
      因之受有相當程度之精神上痛苦，又參以原告係專科畢業
      ，為工程師，稱經濟狀況小康，被告係高職畢業，從事服
      務業，稱經濟狀況普通，兩造均係有社會經驗之成年人，
      又原告110年度所得總額307,696元，名下財產總額2,982,
      880元，被告110年度年所得總額696,323元，名下財產總
      額1,943,810元，此業據兩造所陳明，並有本院依職權所
      調取之兩造稅務電子閘門財產所得調件明細表在卷可佐，
      而綜據兩造之學經歷、社會地位、經濟狀況等一切情狀，
      認原告請求被告賠償非財產上損害500,000元，核尚屬過
      高，應以50,000元為相當，逾此部分之請求，即非有據，
      無從准許。
四、綜上，原告基於侵權行為損害賠償之法律關係，請求被告給
    付50,000元之範圍內，為有理由，應予准許。至逾上開範圍
    所為之請求，則無理由，應予駁回。
五、假執行宣告：本件係依民事訴訟法第427條第1項適用簡易訴
    訟程序所為被告部分敗訴之判決，就被告敗訴部分，應依職
    權宣告假執行。
六、無庸確定訴訟費用額：本件係原告於刑事訴訟程序提起之附
    帶民事訴訟，並經本院刑事庭裁定移送本院民事庭審理，依
    刑事訴訟法第504條第2項規定，應免納裁判費，且本件兩造
    亦無其他訴訟費用之支出，自無庸確定訴訟費用額，併予敘
    明。
中    華    民    國   111    年     7    月     7    日
                  新竹簡易庭    法  官  汪銘欽
以上正本係照原本作成。
如對本判決上訴，須於判決送達後20日內向本院提出上訴狀。如
委任律師提起上訴者，應一併繳納上訴審裁判費。
中    華    民    國   111    年     7    月     7    日
                                書記官  周育瑜